【裁判字號】    97,易緝,67
【裁判日期】    970520
【裁判案由】    竊盜
【裁判全文】
臺灣高雄地方法院刑事判決              97年度易緝字第67號
公  訴  人  臺灣高雄地方法院檢察署檢察官
被      告  甲○○
上列被告因竊盜案件，經檢察官提起公訴（95年度偵字第13779
號），本院依簡式審判程序判決如下：
    主  文
甲○○共同攜帶兇器竊盜，累犯，處有期徒刑拾月。扣案十字螺
絲起子壹支、鉗子參支、油壓剪壹支及扳手貳支，均沒收。
    事  實
一、甲○○曾因恐嚇案件，經本院以民國91年易字第475 號判決
    判處有期徒刑1 年2 月，上訴後，旋撤回上訴，而告確定。
    又因施用第二級毒品案件，經本院以91年度易字第1761號判
    決判處有期徒刑2 月確定。復因持有第一級毒品案件，經本
    院以92年度訴字第205 號判決判處有期徒刑6 月確定。上開
    持有第一級及施用第二級毒品案件，經本院以92年度聲字第
    2963號裁定應執行有期徒刑7 月確定。上開3 罪，復經本院
    以93年度聲字第580 號裁定應執行有期徒刑1 年8 月確定，
    於94年2 月2 日假釋出監，假釋期間付保護管束，於94年6
    月3 日假釋期滿，假釋未經撤銷，視為執行完畢。竟仍不知
    警惕，復與柯進財（業經本院以95年度易字第1035號判決判
    處有期徒刑10月確定）基於意圖為自己不法所有犯意聯絡，
    於95年5 月13日上午11時20分許，攜帶所有客觀上足以對人
    之生命、身體造成危害，可作為兇器使用之十字螺絲起子1
    支、鉗子3 支、油壓剪1 支及扳手2 支等工具，進入高雄縣
    岡山鎮○○○路101 巷2 號擎天崗大樓，向該大樓警衛室管
    理員謊稱其等係基地台維修人員，該管理員誤信為真，同意
    其等搭乘電梯至該大樓頂樓後，由柯進財負責把風，甲○○
    則持上開螺絲起子先拆卸該大樓避雷針之銅片3 片，復再持
    上開油壓剪，剪斷該避雷針接地電線長達15公尺，得手後，
    為便於將電線攜離現場，復由柯進財手持電線，供甲○○在
    旁持上開油壓剪將電線裁減成36小段後，連同銅片一併置於
    背包內離開現場，嗣於離去該大樓時，在該大樓警衛室前為
    警查獲，並當場扣得上開贓物及甲○○所有供竊盜所用之上
    開工具。
二、案經高雄縣政府警察局岡山分局報請臺灣高雄地方法院檢察
    署檢察官偵查後起訴。
    理  由
一、上揭事實，業據被告於警詢、偵查及本院審理中坦承不諱（
    詳警卷第第10頁第12行至第11頁第14行、偵卷第9 頁第9 行
    至第11行、本院易緝卷第19頁第9 行）；核與證人即同案共
    犯柯進財於警詢、偵查及本院審理中所述相符（詳警卷第4
    頁倒數第5 行至第2 行、第6 頁倒數第8 行至第7 頁第8 行
    、偵卷第9 頁第13行至第15行、第48頁第10行至第49頁第10
    行、本院易字卷第60頁倒數第6 行）；復經證人即擎天崗大
    樓管理委員會總幹事陳聖華證述前開大樓避雷針接地線遭竊
    之事實等情明確（詳警卷第17頁倒數第7 行至第18頁第3行
    ）。此外，並有扣押筆錄、扣押物品目錄表、扣押物品收據
    、贓物認領申請單、現場相片（見警卷第20頁至第24頁、第
    36頁至第37頁），及被告行竊時所攜十字螺絲起子1 支、鉗
    子3 支、油壓剪1 支及扳手2 支等工具扣案足資佐證。足見
    被告前開自白應與事實相符，自得為認定犯罪之依據。從而
    ，本案事證明確，被告犯行洵堪認定，應依法論科。
二、論罪科刑：
  (一)查被告行為後，刑法於94年2 月2 日經總統令修正公布，於
    95 年7月1 日施行，而比較新舊法時應就罪刑有關之共犯、
    未遂犯、想像競合犯、牽連犯、連續犯、結合犯，以及累犯
    加重、自首減輕暨其他法定加減原因（如身分加減）與加減
    例等一切情形，綜其全部罪刑之結果而為比較（最高法院95
    年5 月23日刑事庭第8 次會議決議參照）。經查：
  1.刑法第28條共犯之規定，於修正施行前之規定為：「二人以
    上共同實施犯罪之行為者，皆為正犯」，修正施行後之規定
    則為：「二人以上共同實行犯罪之行為者，皆為正犯」，揆
    諸本條之修正理由係為釐清陰謀共同正犯、預備共同正犯是
    否合乎正犯之要件，以新法較有利於被告。
  2.修正後刑法第47條、第49條關於累犯之規定，乃以出於故意
    再犯有期徒刑以上之罪者為限，並增訂強制工作免其執行或
    執行完畢後，5 年內故意再犯有期徒刑以上之罪者，以累犯
    論之規定（擬制累犯）；且刪除「依軍法」受裁判者，不適
    用累犯之規定，以求司法與軍法一致。是以修正後之累犯範
    圍已有所減縮及擴張，當屬科刑規範事項之變更，應依修正
    後刑法第2 條「從舊從輕」原則比較新舊法之適用（參考最
    高法院96年臺上字第4769號判決）。比較結果以新法對行為
    人有利。
  3.綜上，就新舊法整體比較之結果，應以修正後刑法對被告較
    為有利，自應整體依刑法第2 條第1 項前段規定，適用修正
    後刑法。
  (二)按刑法第321 條第1 項第3 款之攜帶兇器竊盜罪，係以行為
    人攜帶兇器竊盜為其加重條件，此所謂兇器，其種類並無限
    制，凡客觀上足對人之生命、身體、安全構成威脅，具有危
    險性之兇器均屬之，且祇須行竊時攜帶此種具有危險性之兇
    器為已足，並不以攜帶之初有行兇之意圖為必要（最高法院
    79年臺上字第5253號判例可資參照）。本案被告竊盜時所攜
    十字螺絲起子、鉗子、油壓剪及扳手等工具，均屬金屬製品
    ，質地堅硬，該起子、鉗子及油壓剪等物外型亦屬尖銳，足
    認若持上開物品用以攻擊人體，顯足以造成傷害，是認上開
    扣案物客觀上可對人之生命、身體構成威脅，具有危險性，
    應屬刑法第321 條第1 項第3 款所定之兇器。是核被告攜帶
    上開工具行竊，所為係犯刑法第321 條第1 項第3 款之攜帶
    兇器竊盜罪。被告與柯進財就上開犯行，有犯意聯絡及行為
    分擔，為共同正犯。又被告曾因如事實欄所示犯行，經本院
    判決如事實欄所示罪刑確定，於94年2 月2 假釋出監，假釋
    期間付保護管束，於94年6 月3 日假釋期滿，假釋未經撤銷
    ，視為執行完畢之事實，此有前開前案紀錄表可佐，是其5
    年以內再犯本件有期徒刑以上之罪，為累犯，應依修正後刑
    法第47條第1 項規定加重其刑。爰審酌被告正值青壯之年，
    不思以正當方式取得財物，竟貪圖私慾，竊取他人之物，侵
    害他人之財產安全，惡性非輕，惟念其犯後坦承犯行，態度
    尚可，所竊取之物價值非鉅，及其上開犯罪情節等一切情狀
    ，量處如主文所示之刑。扣案十字螺絲起子1 支、鉗子3 支
    、油壓剪1 支及扳手2 支等物，均為被告所有，且為供本件
    犯罪所用之物等情，據被告供承在卷甚明（見本院易緝卷第
    19頁第9 頁），應均依修正後刑法第38條第1 項第2 款規定
    宣告沒收。又被告係於95年12月15日，經本院發布通緝，於
    97年4 月30日緝獲之事實，有本院通緝稿、高雄市政府警察
    局新興分局通緝案件移送書在卷可參，依中華民國96年罪犯
    減刑條例第5 條之規定，不得減刑，附此敘明。
據上論斷，應依刑事訴訟法第299 條第1 項前段、第273 條之1
第1 項、第284 條之1 ，刑法第2 條第1 項但書、第321 條第1
項第3 款、第28條、第47條第1 項、第38條第1 項第2 款，判決
如主文。
本案經檢察官乙○○到庭執行職務。
中    華    民    國    97    年    5    月    20    日
                  刑事第十五庭  法  官  方錦源
以上正本證明與原本無異。
如不服本判決應於收受本判決後10日內向本院提出上訴書狀，並
應敘述具體理由，如未敘述上訴理由者，應於上訴期間屆滿後20
日內補提理由書狀於本院（均須按他造當事人之人數附繕本）「
切勿逕送上級法院」。
中    華    民    國    97    年    5    月    20    日
                                書記官  鄧思辰
附錄本件論罪科刑適用之法條
中華民國刑法第321條第1項第3款
犯竊盜罪而有左列情形之一者，處6 月以上、5 年以下有期徒刑
：
三攜帶兇器而犯之者。


司法院資訊處製作；財團法人民間司法改革基金會備份。
